【裁判字號】    97,交抗,576
【裁判日期】    970523
【裁判案由】    違反道路交通管理處罰條例
【裁判全文】
臺灣高等法院交通事件裁定             97年度交抗字第576號
  抗  告  人
  即受處分人  甲○○
上列抗告人因違反道路交通管理處罰條例案件，不服臺灣臺北地
方法院，中華民國97年4月19日所為裁定（97年度交聲字第820號
），提起抗告，本院裁定如下：
    主  文
抗告駁回。
    理  由
一、抗告意旨略以：抗告人於民國（下同）97年 1月5日下午6時
    10分許，駕駛車牌號碼1795－ＥＴ號自用小客車，行經臺北
    市○○○道○段往下山方向行駛，經警以測速儀器舉發抗告
    人行車速度51公里，超速11公里，原處分機關並因而裁處抗
    告人罰鍰新台幣（下同）1600元，惟抗告人行經該路段時，
    均沿路採煞車，並無違規超速駕駛行為，且依媒體報導，警
    方所使用之測速器存有誤差，所測出之數據既有失準，取締
    之合法性何在，詎原審未詳加審酌，即遽駁回抗告人之聲明
    異議，顯有未當，為此依法提起抗告，請求撤銷原裁定云云
    。
二、按汽車駕駛人，行車速度，超過規定之最高時速，處新臺幣
    1200元以上2400元以下罰鍰，並予記違規點數1點，道路交
    通管理處罰條例第40條定有明文。又駕駛人駕駛汽車而其行
    車速度，超過規定之最高時速未滿二十公里，嗣為警逕行舉
    發，而在舉發通知單上所載之應到案日期前聽候裁決，經主
    管機關調查後仍認定有上開違規行為者，依違反道路交通管
    理事件統一裁罰基準及處理細則第43條、第44條及違反道路
    交通管理事件統一裁罰基準表規定，處以一千六百元之罰鍰
    。
三、查抗告人即受處分人甲○○於97年1月5日下午6時10分許，
    駕駛車牌號碼1795－ＥＴ號自用小客車，行經臺北市○○○
    道○段往下山方向行駛，因該路段行車限速為40公里，惟經
    設置於該路段之固定式雷達測速儀器測得抗告人當時駕車時
    速為51公里，計超速11公里，經臺北市政府警察局士林分局
    交通警察大隊掣單舉發等事實，此有臺北市政府警察局北市
    警交大字第AC0000000號舉發違反道路交通管理事件通知單
    、臺北市交通事件裁決所北市裁二字第裁22-AC0000000號違
    反道路交通管理事件裁決書乙紙及違規採證照片等附卷可稽
    。而查目前國內警察機關取締之測速設備共有三種，其中「
    雷達測速器」、「雷射測速器」均符合檢定標準，僅「感應
    線圈測速設備」因於我國尚未有檢驗設備，無法確保其準確
    性，致以「感應線圈測速設備」舉發之交通違規案件偵測數
    據存有爭議。至以「雷達測速器」或「雷射測速器」舉發之
    交通違規案件，其舉發仍屬有據，尚不得遽認舉發有所違誤
    。而本件交通違規採證照片所使用之測速設備係「雷達測速
    器」，測速照相原理係以發射雷達波，依都卜勒原理由折回
    雷達波頻率之變化偵測車速，並非「感應線圈測速設備」。
    且雷達測速器材本身，係通過經濟部標準檢驗局國家標準檢
    驗合格，領有檢驗合格證書，此有臺北市政府警察局士林分
    局九十七年三月十日北市警士分交字第０九七三０五八九九
    ００號函暨函覆之經濟部標準檢驗局雷達測速儀器檢定合格
    證書各一份附卷足憑，是以本件舉發照片既係依檢定合格之
    測速儀所取得之證據資料，足認為正確無誤，抗告人上揭違
    規超速行為堪以認定。抗告人空言指摘該測速儀器測出之速
    度失準而不得採為違法之認定云云，自難認有理由，本件原
    處分機關因而就抗告人上述違規超速行駛行為，依上開法條
    規定，裁處罰鍰新台幣1600元，並記違規點數一點，並無不
    當，原審因而認抗告人之聲明異議為無理由，而予以駁回，
    經核並無不合，抗告人之抗告意旨猶執陳詞指摘原審裁定不
    當，尚難認有理由，應予駁回。
據上論斷，應依道路交通案件處理辦法第26條，刑事訴訟法第41
2條，裁定如主文。
中    華    民    國    97    年    5     月    23    日
                  刑事第五庭    審判長法  官  吳  敦
                                      法  官  陳春秋
                                      法  官  張傳栗
以上正本證明與原本無異。
不得再抗告。
                                      書記官  李佩真
中    華    民    國    97    年    5     月    26    日


司法院資訊處製作；財團法人民間司法改革基金會備份。
